臺灣高雄地方法院刑事判決　　　　　 100年度審易字第1559號
公　訴　人　臺灣高雄地方法院檢察署檢察官
被　　　告　盧清儀
上列被告因竊盜案件，經檢察官提起公訴（100 年度偵字第1124
7 號），被告於準備程序中就被訴事實為有罪之陳述，經本院告
知簡式審判程序之旨，並聽取被告與公訴人之意見後，本院裁定
進行簡式審判程序，判決如下：
    主  文
盧清儀犯攜帶兇器、踰越安全設備竊盜罪，累犯，處有期徒刑柒
月。扣案之榔頭壹支，沒收。
    事實及理由
一、犯罪事實：
    盧清儀前於民國98年間因詐欺、竊盜等案件，經本院以98年
    度審簡字第2806號分別判決處有期徒刑2 月、拘役40日確定
    ，於99年7 月17日執行完畢（拘役期間自99年6 月8 日至99
    年7 月17日）。詎其猶不知悔改，基於意圖為自己不法所有
    與竊盜之犯意，於100 年4 月2 日下午8 時15分許，攜帶其
    所有而客觀上得以危害他人生命、身體可供兇器使用之榔頭
    1 支，至高雄市前鎮區○○○○路段鐵路線，翻越交通部臺
    灣鐵路管理局（下稱臺鐵局）鐵路線圍籬，以鐵鎚敲打之方
    式，竊取臺鐵局所有供內部維修車廂使用鐵軌上之扣夾共14
    支（價值新臺幣350 元）而得手。嗣警方於同日下午8 時22
    分許接獲勤務中心通報隨即到場處理，在高雄市前鎮區○○
    ○○路、漁港中二路口當場查獲，並扣得上開榔頭1 支及鐵
    軌扣夾14支（已發還臺鐵局），始悉上情。
二、證據名稱：
    上開犯罪事實，有下列證據可資證明：
  (一)證人即告訴代理人黃登棋於警詢及偵訊中之證訴。
  (二)扣案之榔頭1支、鐵軌扣夾14個。
  (三)高雄市政府警察局前鎮分局扣押筆錄暨扣押物品目錄表1 份
    、臺灣高雄地方法院檢察署扣押物品清單、贓證物認領保管
    單各1 張、現場照片7 張。
  (四)被告之自白。
三、論罪：
  (一)按刑法第321 條第1 項第2 款所謂安全設備，係指依社會通
    常觀念足認為防盜之設備而言；而籬笆本係因防閑而設，自
    屬安全設備之一種，與牆垣係用土磚作成之性質有間（最高
    法院45年臺上字第210 號、55年臺上字第547 號判例意旨參
    照）。至同條項第3 款之攜帶兇器竊盜罪，係以行為人攜帶
    兇器竊盜為其加重條件，此所謂兇器，其種類並無限制，凡
    客觀上足對人之生命、身體、安全構成威脅，具有危險性之
    兇器均屬之，且祇須行竊時攜帶此種具有危險性之兇器為已
    足，並不以攜帶之初有行兇之意圖為必要（最高法院79年臺
    上字第5253號號判例意旨參照）。查本件臺鐵局在案發現場
    所設之圍籬，係為防止一般人進入而設，具有防盜、防閑等
    作用，自屬安全設備，而被告犯本件竊盜犯行，係翻越圍籬
    進入鐵道區內，自該當刑法第321 條第1 項第3 款踰越安全
    設備竊盜，檢察官認係犯同款之毀越門扇竊盜，容有誤會；
    又其所攜帶之榔頭1 支，前端為鐵製品、可單手持握、長度
    約39公分等情，有本院100 年6 月30日準備程序筆錄可參，
    其既得以持之拆卸鐵軌扣夾，足認該榔頭係屬質地堅硬之物
    ，客觀上可對人之生命、身體、安全構成威脅，具有危險性
    ，要屬刑法第321 條第1 項第3 款所定兇器無訛。此外，本
    件被告所竊取之鐵軌扣夾，原本裝置在供臺鐵內部維修車廂
    使用之鐵軌上，用以運輸貨櫃之用，載運旅客之火車並不會
    行經該路段，業據證人臺鐵技術領班黃登棋於偵訊中證述明
    確，足認其所竊取之路段，非屬公眾往來運輸所用，亦無證
    據證明被告竊取該等扣夾之行為，已致生火車行駛往來之危
    險結果，核無刑法第184 條第1 項之妨害火車行駛安全之情
    形，併此敘明。
  (二)核被告所為，係犯刑法第321 條第1 項第3 款、第2 款之攜
    帶兇器、踰越安全設備竊盜罪。又被告前有如犯罪事實欄所
    述經判處有期徒刑並執行完畢之情形，此有臺灣高等法院被
    告前案紀錄表在卷可佐，其於徒刑執行完畢5 年之內故意再
    犯本件有期徒刑以上之罪，為累犯，應依法加重其刑。
四、科刑：
  (一)爰審酌被告正值壯年，有工作能力，不思以正途取財，竟任
    意竊取他人財物，損及他人財產法益，法治觀念薄弱，且其
    在臺鐵局內部維修之鐵路設施竊取鐵軌扣夾，雖未至妨害公
    眾行駛安全之結果，仍將升高該臺鐵局內部維修火車行駛之
    風險，所為實不足取；復被告前有詐欺、竊盜前科及執行記
    錄，有被告院內裁判案件紀錄表及前揭臺灣高等法院被告前
    案紀錄表附卷足參，足見其平日素行非佳；惟念及犯罪後尚
    知坦承全部犯行，態度尚可，所竊之物價值非鉅，且已發還
    被害人，損害業已減輕，並綜合考量被告係士官學校畢業、
    無業、家境小康（見警詢筆錄教育程度欄、職業欄及家庭狀
    況欄之記載），及上開犯罪情節、所用手段等一切情狀，認
    檢察官對被告求處有期徒刑7 月等語，尚屬適當，爰量處如
    主文所示之刑，以資懲儆。
  (二)末查，扣案之榔頭1 支，係被告所有，供其犯本件竊盜犯行
    所用之物，此經被告自承在卷，是應依刑法第38條第1 項第
    2 款之規定，予以宣告沒收之。
據上論斷，應依刑事訴訟法第273 條之1 第1 項、第284 條之1
、第299 條第1 項前段，刑法第321 條第1 項第3 款、第2 款、
第47條第1 項、第38條第1 項第2 款，判決如主文。
本案經檢察官李怡增到庭執行職務。
中    華    民    國   100    年    7     月    14    日
                  刑事第十庭  法  官    呂明燕
以上正本證明與原本無異。
如不服本判決應於收受本判決後10日內向本院提出上訴書狀，並
應敘述具體理由，如未敘述上訴理由者，應於上訴期間屆滿後20
日內補提理由書狀於本院（均須按他造當事人之人數附繕本）「
切勿逕送上級法院」。
中    華    民    國   100    年    7     月    14    日
                              書記官    張琇晴
附錄本判決論罪科刑之法條：
中華民國刑法第321條
犯竊盜罪而有下列情形之一者，處 6 月以上、5 年以下有期徒
刑，得併科新臺幣 10 萬元以下罰金：
一、侵入住宅或有人居住之建築物、船艦或隱匿其內而犯之者。
二、毀越門扇、牆垣或其他安全設備而犯之者。
三、攜帶兇器而犯之者。
四、結夥三人以上而犯之者。
五、乘火災、水災或其他災害之際而犯之者。
六、在車站、埠頭、航空站或其他供水、陸、空公眾運輸之舟、
    車、航空機內而犯之者。
前項之未遂犯罰之。